# 折旧

提问人：ppqqqqpp 时间：2017-05-16 23:13:18
母公司的子公司在国外，固定资产中机器设备折旧年限为 2 年，不符合国内税法规定的最低折旧年限，需要做纳税调整吗？会计处理需要调整吗？

回答人：chenyiwei
是否做纳税调整，取决于其折旧年限、折旧方法是否符合所在国的税法规定，而不是是否符合中国税法规定。会计上需考虑该折旧年限的设定是否恰当反映了该固定资产的预计使用寿命，如果显著偏短，则在会计核算中应作为差错予以更正。